臺灣臺北地方法院交通事件裁定　　　　　　　　　　九十三年度交聲字第三一九號
　　原處分機關　臺北市交通事件裁決所
　　異　議　人
　　即受處分人　甲○○
右列受處分人因違反道路交通管理處罰條例案件，對於台北市交通事件裁決所民國九
十三年一月十九日所為之處分（處分案號：北市裁三字第裁二二－ＡＸＸ０三三四八
四號），聲明異議，本院裁定如左：
    主  文
異議駁回。
    理  由
一、按駕駛人駕駛汽車，應遵守道路交通標誌、標線、號誌之指示；又汽車行駛至交
    岔路口，其行進、轉彎，應遵守燈光號誌之指示，車輛面對圓形紅燈表示禁止通
    行，不得超越停止線或進入路口；道路交通安全規則第九十條前段及第一百零二
    條第一項第一款及道路交通號誌標線號誌設置規則第二百零六條第五款分別定有
    明文。次按汽車駕駛人，行經有燈光號誌管制之交叉路口闖紅燈者，處新臺幣（
    下同）一千八百元以上五千四百元以下罰鍰；而汽車駕駛人駕駛汽車違反道路交
    通管理處罰條例第五十三條規定者，除應依該條所規定之罰鍰處罰外，並予記違
    規點數三點，道路交通管理處罰條例第五十三條、第六十三條第一項第三款分別
    定有明文。又汽車駕駛人，駕駛汽車違反道路交通安全規則，因而肇事致人受傷
    者，吊扣其駕駛執照三個月至六個月，道路交通管理處罰條例第六十一條第三項
    亦有規定。
二、本件裁決之經過：異議人即受處分人甲○○於民國（下同）九十二年九月二十九
    日七時五十分許，駕駛車牌號碼Ｌ四—七七○九號自用小客貨車，沿台北市○○
    路○○道路由基隆路四段往三段即由西往東方向行駛，行經基隆路三段與敦化南
    路二段之交岔路口時，由基隆路高架道路往敦化南路出口匝道之調撥車道下高架
    道路欲改沿敦化南路二段由南往北方向繼續行駛，當其行至基隆路高架道路往敦
    化南路二段方向之出口匝道與基隆路三段平面道路，設有燈光號誌管制車輛行進
    之交岔路口時，本應注意車輛行駛至交岔路口時，應遵守燈光號誌之指示；車輛
    面對圓形紅燈時禁止通行，不得超越停止線或進入路口，而依當時情形為天候晴
    、有日間自然光線、路面狀況係乾燥、無缺陷、無障礙物且視距良好，並無不能
    注意之情形，甲○○竟疏未注意及此，貿然闖越紅燈驅車駛入交岔路口，適有蔡
    君穎騎乘車牌號碼ＥＥＫ—四一三號輕型機車及鄧冠儀騎乘車牌號碼ＦＰ五－三
    八九號重型機車，沿基隆路三段平面道路由該路段二段往三段即由東往西方向直
    行至前開交岔路口，本在該處機車停等區內停等紅燈，待綠燈亮起時，即依在該
    處擔任交通勤務之台北市政府警察局大安分局警備隊警員楊允斌與燈光號誌之指
    示前進，突見甲○○所駕駛前揭自用小客貨車闖越紅燈衝出而閃避不及，蔡君穎
    、鄧冠儀所騎乘機車先後與甲○○所駕駛車輛之前車頭處發生碰撞，致渠等均人
    車倒地，蔡君穎受有左股骨粉碎性開放性骨折、左遠端橈骨骨折、右腓骨進端骨
    折等傷害。經臺北市政府警察局大安分局交通分隊警員黃文宏前往現場處理、繪
    製現場圖並分別詢問受處分人及蔡君穎、鄧冠儀及目擊車禍發生之證人楊允斌製
    作談話紀錄表，嗣由臺北市政府警察局交通大隊以受處分人有違反前揭道路交通
    管理處罰條例第五十三條、第六十一條第三項之行為掣發台北市政府警察局舉發
    違反到交通管理事件通知單（北市警交大字第ＡＸＸ０三三四八四號）舉發，後
    受處分人於舉發通知單上所載應到案日期前向原處分機關提出申訴，原處分機關
    乃函請舉發機關調查仍認為違規事實明確，爰依前揭規定及道路交通管理處罰條
    例第六十三條第一項第三款（漏引第三款）及違反道路交通管理事件統一裁罰標
    準表之規定，於九十三年一月十九日裁處受處分人罰鍰二千七百元，吊扣駕駛執
    照三個月，並記違規點數三點。
三、聲明異議意旨略以：台北市交通事件裁決所於九十三年一月十九日以北市裁一字
    第０九二四六二三八０００號函，檢附違反道路交通管理事件裁決書指稱異議人
    於九十二年九月二十九日駕車沿基隆高架道下敦化南路匝道調撥車道往北行駛至
    肇事地點時闖紅燈，然此與事實不符。當時現場有交通警察指揮交通秩序，如異
    議人有闖紅燈之情，則必會當場遭交通警察目睹，進而攔下舉發，而異議人並未
    遭到舉發，足見異議人並無闖紅燈。又當時異議人已駕車行駛至肇事地點路口前
    輪已進入車道行駛，該路段為三相交叉路口，依道路交通安全規則之規定：直行
    車有義務讓已進入車道之左彎車行駛，及路口淨空之要求，該二位機車騎士犯有
    應注意而未注意之疏失。再依現行道路交通常理判斷，綠燈閃爍約三至五秒後變
    換至黃燈，再則為道路淨空，約有一秒至二秒全路口均為紅燈再轉換至綠燈，以
    異議人當時速度三十至四十公里判斷，必然於紅燈亮前定會完全通過。而肇事當
    時係由前述機車撞及異議人所駕駛車輛，肇事主因判斷應為前述機車搶綠燈所致
    。況且雙方立場不同，機車騎士當會誣賴，空口白話如何為證，爰請求撤銷原處
    分云云。
四、經查：
  (一)、受處分人於前述時間駕駛汽車在前述地點，由於未注意車前狀況，並隨時採取
      必要之安全措施，因而與蔡君穎、鄧冠儀所騎乘之機車發生擦撞肇事，致蔡君
      穎受傷之違規事實，業據蔡君穎、鄧冠儀在警詢時證述翔實，核與適於該地執
      勤而目擊車禍發生之證人楊允斌於交通事故談話紀錄表證述等情相符。復有臺
      北市政府警察局大安分局交通分隊製作之道路交通事故現場圖、交通事故分析
      研判表、道路交通事故補充資料表各一份、交通事故談話紀錄表四紙附卷可稽
      。另審酌受處分人於警詢、檢察官偵訊時及本院審理時均自承當時蔡君穎見其
      所駕駛之右開車輛因閃避不及而撞及等情，足徵受處分人確駕駛右開車輛與蔡
      君穎所騎乘機車發生車禍，致蔡君穎受有傷害等情無訛。
  (二)、復按駕駛人駕駛汽車，應遵守道路交通標誌、標線、號誌之指示；又汽車行駛
      至交岔路口，其行進、轉彎，應遵守燈光號誌之指示，車輛面對圓形紅燈表示
      禁止通行，不得超越停止線或進入路口；道路交通安全規則第九十條前段及第
      一百零二條第一項第一款及道路交通號誌標線號誌設置規則第二百零六條第五
      款第一目分別定有明文。受處分人為自用小客貨車之駕駛人，於行經上開路段
      時，理應知悉並注意前開交通安全規則，以防止危險發生，且依道路交通事故
      現場圖及道路交通事故調查表各欄項目明細所載，肇事路段為有號誌之交岔路
      口，況當時天候晴，日間有自然光線，路面狀況係乾燥、無缺陷、無障礙物且
      視距良好，並無任何不能注意之情事，有卷附道路交通事故現場圖及道路交通
      事故調查表各一紙可證，其駕車行經肇事路口遇紅燈時，應依燈光號誌之指示
      ，在路口前停車，不得超越停止線或進入路口，受處分人雖矢口否認有違規闖
      越紅燈，然依據前揭證人蔡君穎、鄧冠儀、楊允斌之證述可知，受處分人行經
      上開肇事路口時貿然闖越紅燈，顯未遵守上開交通安全規則而有過失至明。又
      依卷附道路交通事故補充資料表，被告所駕車輛肇事後其前車頭凹損、前號牌
      掉落、前擋風玻璃破損，而蔡君穎所騎乘機車受有前車頭凹損、車身嚴重破損
      等車損情況，再蔡君穎受有前述傷害，業據蔡君穎提出前開醫院診斷證明書等
      件在卷足憑，則受處分人只要遵守號誌之指示即可避免與蔡君穎發生車禍並導
      致其受傷結果之發生，受處分人過失行為與蔡君穎受傷間，存有相當因果關係
      ，應屬灼然，受處分人雖以前開情詞置辯，尚難認為可採。本件事證明確，受
      處分人之違規行為堪以認定，本院九十三年交易字第七六號判決亦同此認定。
四、綜上所述，受處分人駕駛上開自用小客車於前揭時、地，確實有違反道路交通安
    全規則第九十條前段、第一百零二條第一項第一款規定，因闖紅燈而肇事致蔡君
    穎、鄧冠儀受傷之違規行為，從而原處分機關依道路交通管理處罰條例第五十三
    條（贅引第一項）、第六十一條第三項、第六十三條第一項第三款（漏引第三款
    ）及違反道路交通管理事件統一裁罰標準表之規定裁處受處分人罰鍰二千七百元
    ，吊扣其駕駛執照三個月，並記違規點數三點，核無違誤，本件受處分人之異議
    為無理由，自應將其異議駁回。
據上論斷，應依道路交通案件處理辦法第十九條，裁定如主文。
中　　　華　　　民　　　國　　九十三　　年　　 十一 　　月　　 十九 　　日
                                        臺灣臺北地方法院交通法庭
                                            法  官  官信成
右正本證明與原本無異。
如不服本裁定應於送達後五日內向本院提出抗告狀。
                                            書記官  蔡嘉萍
中　　　華　　　民　　　國　　九十三　　年　　 十一 　　月　　 十九 　　日
